【裁判字號】    89,上易,740
【裁判日期】    890511
【裁判案由】    竊盜等
【裁判全文】
臺灣高等法院臺南分院刑事判決              八十九年度上易字第七四號    Ｇ
      上  訴  人
      即  被  告  乙  ○  ○
右上訴人因竊盜等案件，不服臺灣雲林地方法院八十九年度易字第八九號中華民國八
十九年三月十日第一審判決（起訴案號：臺灣雲林地方法院檢察署八十八年度偵字第
四五五四號），提起上訴，本院判決如左：
      主      文
原判決撤銷。
乙○○連續攜帶兇器竊盜，處有期徒刑年。扣案之鑰匙貳支沒收。又行使變造特許
證，足以生損害於公眾及他人，處有期徒刑伍月。應執行有期徒刑年月。扣案之
鑰匙貳支沒收。
      事      實
一、乙○○有殺人未遂人及詐欺罪等前科（不構成累犯），竟意圖為自己不法之所有
    ，基於概括犯意，連續於：(一)民國（下同）八十八年七月廿八日上午六時許，在
    雲林縣崙背鄉豐榮村豐榮國小旁，見江陳美惠所有（起訴書誤繕為江陳美惠之子
    甲○○所有），由甲○○使用之車號Ｍ六－二六三七號、三陽牌、一九九八年份
    、銀色自用小客車（現值約新台幣〔下同〕四十萬元）停放於該處，竟趁車門未
    鎖擅自進入車內拿鑰匙發動而竊取得逞。(二)八十八年八月六日晚間九時許，在雲
    林縣斗六市○○路二○三號前，以自備之鑰匙竊取謝程秀花所有（起訴書誤繕為
    謝程秀花之子戊○○所有），供戊○○使用之車牌號碼為Ｒ六－三一一七號、Ｎ
    ＩＳＳＡＮ牌、一九九七年份、排氣量一九九五ＣＣ之自用小客車（現值約七、
    八十萬元）得逞。(三)八十八年八月九日下午一時許，在雲林縣斗六市○○○路雲
    林溪加蓋停車場，趁丁○○所有，車牌號碼為Ｎ五－九七一九號、ＮＩＳＳＡＮ
    牌、一九九八年份、排氣量一九九五ＣＣ之自用小客車（現值約五十萬元）未熄
    火予以竊取得手，車內並有約十斤茶葉（每斤一千五百元）一併被竊走。(四)同日
    晚間十時許，在雲林縣莿桐鄉○○路三八一號前，見丙○○之母彭洪阿銀所有，
    由丙○○使用車牌號碼為Ａ五－０七六一號自用小客車停放該處，乃以自備之客
    觀上可作為兇器之螺絲起子一支，將懸掛在車上之二面車牌拆卸予以竊取。旋即
    將上述Ｎ五－九七一九號汽車之車牌拆除丟棄，改懸掛竊得之Ａ五－０七六一號
    車牌，供己駕駛使用。
二、乙○○復另行起意，於八十八年八月六日晚上九時許，竊得前述謝程秀花所有Ｒ
    六－三一一七號汽車後，隨即在雲林縣斗六市○○路五八六號住處附近空地，以
    鐵槌及螺絲起子做為變造工具將二面車牌變造成Ｂ六－八一一七號，並於當日晚
    間將該車借予不知情之莊偉青使用，後因莊偉青駕駛上開車輛肇事撞毀，乙○○
    再將前述Ｍ六－二六三七號汽車之車牌拆除丟棄，改懸掛Ｂ六－八一一七號車牌
    ，供己駕駛使用。而行使變造之車牌，足以生損害於Ｂ六－八一一七號車牌車主
    及公路監理機關對於車輛管理之正確性。
三、嗣於八十八年八月廿日下午五時三十分許，在雲林縣斗六市○○路○段三十八號
    「彫工作坊」刺青店前，為警發見乙○○所駕駛之改懸Ａ五－０七六一號車為贓
    車，上前盤查，因而查獲上情，並扣得上開變造之Ｂ六－八一一七號車牌二面、
    及其所有供竊車用之鑰匙二支。
四、案經丁○○等告訴及雲林縣警察局斗六分局報告臺灣雲林地方法院檢察署檢察官
    偵查起訴。
      理      由
一、訊據上訴人即被告乙○○對於右揭事實坦承不諱。並經被害人甲○○、戊○○、
    丁○○、丙○○分別於警訊時及戊○○、丁○○於原審審理中到庭指陳綦詳，核
    與被告自白之事實相符，並有失竊報案資料四件、贓物領據四紙附卷、被告所有
    供竊盜所用之鑰匙二支、變造之車牌二面等扣押資為佐證，被告犯行堪以認定。
二、核被告徒手竊取汽車所為，均係犯刑法第三百二十條第一項之普通竊盜罪，公訴
    人認係犯同法第三百二十一條第一項第三款之罪，尚有未洽，起訴法條應予變更
    ；又持螺絲起子竊取車牌部分，係犯同法第三百二十一條第一項第三款之攜帶兇
    器竊盜罪；其變造車牌並予使用，係犯刑法第二百十六條、第二百十二條之行使
    變造特種文書罪。其變造後予以行使，變造之低度行為，為其後行使之高度行為
    所吸收，不另論罪。又公訴人起訴書雖未論及此一變造特種文書法條，但事實欄
    已詳列此一犯罪事實，故並非未經起訴之案件，自應一併加以審理。再者，被告
    連續四次竊盜行為，時間緊接，所犯係基本犯罪構成要件相同之罪名，顯係基於
    概括犯意反覆為之，為連續犯，應以一罪論並從同法第三百二十一條第一項第三
    款之攜帶兇器竊盜罪處斷。此一罪名與其所犯同法第二百十六條、第二百十二條
    之行使變造特種文書罪，犯意各別，犯罪構成要件不同，應予分論併罰。
三、原審予以論罪科刑固非無見，惟按有罪之判決書，應記載犯罪之事實，諸凡有關
    犯罪時間、地點、方法、態樣，以及其他與適用法律有關之事項，均應為詳實之
    記載，始足為適用法律之依據，最高法院六十三年臺上字第二一五三號判例可資
    參照。原判決事實欄一之(一)、(二)、(三)部分認定被告均以自備之鑰匙竊取車輛，惟
    被告只坦承Ｒ六－三一一七號車係用自有鑰匙竊取，事實欄一之(一)、(三)之車輛則
    稱係趁車門未鎖擅自進入車內拿鑰匙發動或趁車子未熄火而竊取（見偵查卷第十
    六頁及本院八十九年五月四日審判筆錄），此部分事實之認定自有可議，又一之
    (四)部分則誤丙○○之母彭洪阿銀所有之自用小客車為丙○○所有，另事實欄二部
    分，被告在何地點、以何方法變造車牌，及行使變造之車牌使何車主足生損害並
    未詳實記載，自不足為適用法律之依據。被告上訴否認為攜帶兇器竊盜及認原判
    決量刑過重，雖無可取，惟原判決既有可議，自應予以撤銷改判。爰審酌被告有
    殺人未遂（包括放火罪）及詐欺罪之犯罪前科，並有施用毒品習性（不構成累犯
    ），素行不端，犯罪動機、目的，且多次竊取汽車，使被害人蒙受重大之損害，
    犯後將車借予友人使用撞毀，未分文賠償被害人，及其犯後坦白承認，態度尚稱
    良好等一切情狀，分別量處如主文第二項所示之刑，並定其應執行之刑。扣押之
    鑰匙二支，係被告所有並供犯罪所用之物，業據被告供明在卷，併予宣告沒收。
    至於變造之車牌二面，因非被告所有，不予宣告沒收。
據上論斷，應依刑事訴訟法第三百六十九條第一項前段、第三百六十四條、第二百九
十九條第一項前段、第三百條，刑法第五十六條、第三百二十一條第一項三款、第二
百十六條、第二百十二條、第五十一條第五款、第三十八條第一項第二款、罰金罰鍰
提高標準條例第一條前段，判決如主文。
本件經檢察官劉榮堂到庭執行職務。
中    華    民    國      八十九      年      五      月      十一      日
                                  臺灣高等法院臺南分院刑事第二庭
                                      審判長法官  游    明    仁
                                            法官  林    永    茂
                                            法官  蘇    重    信
右正本證明與原本無異。
不得上訴。
                                      法院書記官  李    珍    鳳
中    華    民    國      八十九      年      五      月     十二       日
附錄法條：
刑法第三百二十一條第一項：犯竊盜罪而有左列情形之一者，處六月以上五年以下有
  期徒刑：
                  第三款：攜帶兇器而犯之者。
刑法第二百十二條：偽造、變造護照、旅券、免許證、特許證及關於品行、能力服務
                  或其他相類之證書、介紹書，足以生損害於公眾或他人者，處一
                  年以下有期徒刑、拘役或三百元以下罰金。


司法院資訊處製作；財團法人民間司法改革基金會備份。
